臺灣板橋地方法院民事判決　　　九十一年度訴字第一六○號
　　原　　　告　世華聯合商業銀行股份有限公司
　　法定代理人　甲○○
　　訴訟代理人　戊○○
　　　　　　　　丙○○
　　被　　　告　丁○○
　　　　　　　　乙○○
右當事人間請求給付借款事件，本院判決如左：
    主    文
原告之訴駁回。
訴訟費用由原告負擔。
    事    實
甲、原告方面：
    壹、聲明：求為判決被告等應連帶給付原告新台幣〔下同〕參佰伍拾伍萬伍仟柒
              佰肆拾參元整，及自民國〔下同〕九十年十一月二十九日起至清償日
              止，按「借款日原告公告之基本放款利率加碼年率百分之零點肆計算
              之利息，嗣後於借款日起算每屆滿六個月，按原告公告之基本放款利
              率調整而調整，並自調整後之第一個繳款日起，按調整後之年率計算
              」，並自九十年十一月二十九日起至清償日止，按上開利率二成加計
              違約金〔利率部份之聲明，參見本院卷第二一四頁〕。
    貳、陳述：
          一、被告丁○○於八十七年六月十二日邀同另一被告乙○○為連帶保證人
              ，向原告借款貳仟萬元正，借款期限七年，利息「按借款日原告公告
              之基本放款利率加碼年率百分之零點肆計算，嗣後於借款日起算每屆
              滿六個月，按原告公告之基本放款利率調整而調整，並自調整後之第
              一個繳款日起，按調整後之年率計算」〔參見本院卷第二一四頁、第
              五頁〕，本息遲延清償時，除仍按上開利率計息外，逾期在六個月以
              內部份，另按上開利率一成，逾期六個月以上，按上開利率二成加計
              違約金，且被告等即喪失期限利益，全部債務視為到期。惟被告除償
              還部分本金及繳納至八十九年八月十二日止之利息外即未再繳息或還
              款。前經鈞院拍賣抵押物受償部分本息及違約金，至今仍積欠本金參
              佰伍拾伍萬伍仟柒佰肆拾參元整，及自九十年十一月二十九日起至清
              償日止之利息及違約金，惟迭經催討均無結果。
          二、依授信約定書第十四條，被告等同意以鈞院為第一審管轄法院。
          三、對被告答辯所為之陳述：
              〔一〕被告丁○○於八十五年五月二十一日向原告申請短期擔保放款
                    及短期放款，金額合計共貳仟萬元整，並提供被告乙○○為連
                    帶保證人。被告乙○○當時任職及福建設及慶隆建設董事長，
                    被告丁○○當時任職及福建設及慶隆建設總經理。另外被告蔡
                    崇明又提供三個擔保品予原告設定抵押權，合計共設定貳仟肆
                    佰萬元整。原告衡量被告乙○○與丁○○二人係及福建設股份
                    有限公司董事長及總經理，資力優良。故原告同意給予被告蔡
                    崇明貳仟萬元之貸款動用額度，其中伍佰壹拾萬元係信用貸款
                    ；被告乙○○所簽之保證書約定：「保證人充分瞭解原告無需
                    先向主債務人追償，及無先對主債務人財產強制執行或先就抵
                    押物拍賣，得逕向保證人請求清償。」，依保證書約定原告無
                    須先取得被告乙○○同意，得逕向被告乙○○請求清償。
              〔二〕原告於八十五年六月十二日應被告丁○○要求撥款壹仟捌佰零
                    參萬玖仟貳佰玖拾參元整，同時幫被告丁○○償還聯邦銀行三
                    重分行之貸款。另於民國八十五年十一月七日撥款壹佰玖拾陸
                    萬元整。因此，原告所同意給予被告丁○○貳仟萬元之貸款動
                    用額度中，被告丁○○於八十五年十一月七日，累計已動用壹
                    仟玖佰玖拾玖萬玖仟貳佰玖拾參元整，此有被告丁○○於八十
                    五年六月十二日，出示于原告之切結書可證明；另被告丁○○
                    於八十六年七月八日，向原告申請原貸款准予展期，原告衡量
                    被告丁○○無法一次還清欠款，其於貸款期間繳息正常，原告
                    於是同意給予展期壹年，並於八十六年八月十一日完成相關手
                    續。八十七年八月三日被告丁○○要求原告同意變更還款期限
                    為七年，以免每年皆要辦理展期手續，原告衡量被告丁○○貸
                    款期間繳息正常，以及減輕被告丁○○的還款壓力，於是原告
                    同意變更還款期限為七年。被告丁○○於八十九年八月十二日
                    後，無力繳納貸款。原告於是向  鈞院聲請強制執行拍賣抵押
                    物，並於九十一年三月二十二日受償部份款項，本案係以不足
                    受償部份對被告起訴。
              〔三〕被告丁○○於八十九年三月三十日，偕同被告乙○○本人至原
                    告位於蘆洲分行之營業處所，向原告之員工陳文傑要求為減少
                    負債，是否同意讓被告將部分擔保品售出，並於八十九年三月
                    三十日還款肆佰肆拾萬元整，原告同意發給部份之抵押權塗銷
                    同意書。原告主張被告應負連帶保證責任，確有理由。
              〔四〕被告丁○○前提供臺北縣三峽鎮○○路五巷三八號一樓〔建號
                    ：第一０七一號〕及臺北縣三峽鎮○○路○段二七六巷一０二
                    弄二二號一樓〔建號：一一九三號〕，二筆房地予原告設定抵
                    押權玖佰貳拾萬元正；另提供臺北縣三重市○○街二一一巷四
                    一號一、二樓〔建號：第四八０三號、第四八０四號〕貳筆房
                    地予原告，設定抵押權壹仟肆佰捌拾萬元正。前開二筆抵押權
                    合計貳仟肆佰萬元，原告依據前開抵押權合計貸款與被告蔡崇
                    明貳仟萬元。
              〔五〕原告評估後認為前開擔保品市價合計約參仟零肆拾伍萬元正，
                    在衡量授信風險及當時之法拍行情後，同意借貸與被告丁○○
                    貳仟萬元，借款金額佔市價約「百分之陸陸點伍陸」，其中建
                    號第一０七一號及建號第一一九三號合計借貸柒佰陸拾萬元。
                    建號第四八０三號借貸玖佰貳拾萬元，建號第四八０三〔四〕
                    〔參見本院卷第一八四頁〕借貸參佰貳拾萬元，建號第四八０
                    三號、第四八０四號合計借款壹仟貳佰肆拾萬元正；建號第一
                    一九三號及建號第一０七一號抵押物，在被告丁○○自行出售
                    ，並分別於「八十八年四月一日」償還原告『參佰貳拾萬元』
                    及「八十八年四月二日」償還原告『壹拾萬元』，合計『參佰
                    參拾萬元』。另於「八十九年三月三十日」償還原告『肆佰肆
                    拾萬元』，建號第一一九三號及建號第一０七一號，合計共償
                    還柒佰柒拾萬元正。因被告丁○○所償還金額已大於原借款金
                    額〔柒佰陸拾萬元〕，原告乃同意被告塗銷原設定之部分抵押
                    權。此外，建號第四八０四號在被告丁○○自行出售，並分別
                    於「八十九年四月二十日」償還原告『壹佰萬元』及「八十九
                    年五月十一日」償還原告『參佰壹拾萬元』，合計償還原告『
                    肆佰壹拾萬元』後，因前開金額遠大於原借款金額〔參佰貳拾
                    萬元〕，原告於是同意被告塗銷原建號第四八０四號設定之部
                    分抵押權。
              〔六〕本案訴訟標的金額參佰參拾伍萬伍仟柒佰肆拾參元正，係建號
                    第四八０三號，因鈞院九十年度執宿字第三五０八號強制執行
                    事件，原告就拍賣不足受償之部份向被告起訴。其中建號第一
                    ０七一號、第一一九三號及第四八０四號，在被告丁○○將前
                    開擔保品自行出售，並償還足額借款後，原告乃同意發給部份
                    之抵押權塗銷同意書。系爭訴訟之標的金額，係建號第四八０
                    三號抵押物拍賣不足受償之部份；依據民法二七三條第二項規
                    定：『連帶債務未全部履行前，全體債務人仍負連帶責任。』
                    ，原告主張被告乙○○為連帶債務人應負連帶責任。至於被告
                    稱原告未經其同意拋棄擔保債權之抵押權事，因被告丁○○將
                    部份擔保品自行出售，並償還足額借款。此部份並不影響被告
                    乙○○之權益，被告乙○○原應保證之債務已由原本之貳仟萬
                    元，減少至捌佰壹拾捌萬餘元。剩餘之擔保品〔建號第四八０
                    三號〕，鈞院受理九十年度執宿字第三五０八號強制執行事件
                    ，經由公正專業之不動產鑑定公司進行估價，都認為市價應有
                    壹仟壹佰參拾萬元，惟擔保品經由法拍程序拍賣結果不如預期
                    。畢竟受經濟不景氣及法拍市場等因素影響，實屬無可奈何。
                    故被告稱原告未經其同意拋棄擔保債權之抵押權事，實屬無理
                    。被告乙○○身為連帶債務人，依據民法第二百七十二條及二
                    百七十三條規定，就系爭標的金額仍應負連帶保證責任。
              〔七〕被告丁○○係將原有之部份抵押物出售，以清償對原告原有部
                    份負債，原告才同意塗銷該部份抵押權，被告乙○○仍應負連
                    帶保證責任〔參見本院卷第一八０頁〕。
    參、證據：提出─
          一、被告丁○○、乙○○於八十七年六月十二日立具之借據影本壹紙〔附
              本院卷第五頁〕。
          二、授信約定書影本貳件〔附本院卷第六頁至第九頁〕。
          三、本院民事執行處九十年十二月二十七日板院民執宿字第三五０八號通
              知〔含分配表〕影本〔附本院卷第十頁第十二頁〕。
          四、被告丁○○之戶籍謄本壹件〔附本院卷第二六頁〕。
          五、被告乙○○之戶籍謄本壹件〔附本院卷第二六頁〕。
          六、被告丁○○於八十五年五月二十一日立具之借款申請書影本壹件〔附
              本院卷第三四頁，第一００頁、第一二九頁同〕。
          七、被告丁○○於八十七年六月十二日書立之委託書影本壹件〔附本院卷
              第三五頁〕。
          八、被告丁○○於八十七年六月十二日書立之授權書影本壹件〔附本院卷
              第三六頁〕。
          九、被告乙○○於八十七年六月十二日書立之保證書影本壹件〔附本院卷
              第三七頁，第八二頁同〕。
          十、原告個人戶新、增貸授信案件簽報書影本壹件〔附本院卷第三八頁〕
              。
          十一、原告於八十五年六月十二日匯款壹仟捌佰零參萬玖仟貳佰玖拾參元
                與丁○○之匯款單影本壹件〔附本院卷第三九頁，第八一頁同〕。
          十二、放款帳務副檔資料─本金異動表及繳款明細〔附本院卷第七九頁、
                第八０頁、第一０三頁至一一０頁，第一三三頁至第一三八頁，第
                一八七頁至第一八八頁同〕。
          十三、被告丁○○於八十五年六月十二日書立之切結書影本壹件〔附本院
                卷第八三頁，第一三二頁同〕。
          十四、被告丁○○於八十七年八月三日立具之借款申請書〔展期〕影本壹
                件〔附本院卷第一０一頁，第一三一頁同〕。
          十五、被告丁○○於八十六年七月八日立具之借款申請書〔展期〕影本壹
                件〔附本院卷第一０二頁，第一三０頁同〕。
          十六、徵信紀錄及世華銀行貸款戶及質押品勘估表影本〔附本院卷第一０
                九頁至第一二六頁，第一三九頁至第一六五頁同〕。
          十七、本院民事執行處九十年五月十一日板院民執宿字第三五０八號公告
                影本〔附本院卷第一九一頁第一九二頁〕。
          十八、原告基本放款利率異動表〔附本院卷第二０八頁〕。
          並聲請訊問證人即被告丁○○。
乙、被告方面：
    壹、被告丁○○未於言詞辯論期日到場，亦未提出書狀作何聲明或陳述。
    貳、被告乙○○部份：
        〔壹〕聲明：求為判決駁回原告之訴。
        〔貳〕陳述：
                一、原告並未就系爭債權之交付盡舉證責任，其主張被告應負連帶
                    保證責任，乃無理由。
                    〔一〕按「消費借貸，因金錢或其他代替物之交付，而生效力
                          。」，民法第四百七十五條定有明文。
                    〔二〕原告雖主張貸予被告丁○○貳仟萬元，惟其就貳仟萬元
                          是否交付，並未為任何舉證，是本件消費借貸是否生效
                          尚有疑義，原告主張被告應負連帶保證責任，顯無理由
                          。
                    〔三〕原告主張於八十五年六月十二日撥款壹仟捌佰零參萬玖
                          仟貳佰玖拾參元，八十五年十一月七日撥款壹佰玖拾陸
                          萬元，與起訴狀主張於「八十七年六月十二日」借貸貳
                          仟萬元之時間與金額均不符，原告並未就確實交付貳仟
                          萬元之事實盡舉證責任。
                          １原告於起訴狀係主張丁○○於「八十七年六月十二日
                            」邀同被告乙○○為保證人向原告借貸貳仟萬元，並
                            提出八十七年六月十二日之借據為憑，主張借貸期間
                            為八十七年六月十二日至九十四年六月十二日，是借
                            貸撥款期間應於八十七年六月十二日。
                          ２惟原告於嗣後之書狀卻改稱借貸發生於八十五年六月
                            十二日金額壹仟捌佰零參萬玖仟貳佰玖拾參元，八十
                            五年十一月七日金額壹佰玖拾陸萬元，合計金額為壹
                            仟玖佰玖拾玖萬玖仟貳佰玖拾參元，非僅與起訴狀主
                            張之貳仟萬元不符，且被告係於「八十七年六月十二
                            日」於借據為連帶保證人，焉有可能保證「八十五年
                            六月十二日」、「八十五年十一月七日」之另筆債務
                            ，原告主張被告應負保證責任，顯無足採。
                          ３原告應就確於八十七年六月十二日交付貳仟萬元之事
                            實盡舉證責任。
                二、退而言之，縱認本件消費借貸生效，惟原告未經被告同意拋棄
                    擔保系爭債權之抵押權，被告就系爭債權不負保證責任，原告
                    主張被告應負連帶保證責任，並無理由。
                    〔一〕按「債權人拋棄為其債權擔保之物權者，保證人就債權
                          人所拋棄權利之限度內，免其責任。」，民法第七百五
                          十一條定有明文。
                    〔二〕次按，被告丁○○就系爭債權曾提供臺北縣三重市○○
                          段一一八一之二七地號土地暨其上建號四八０三號建物
                          〔即門牌號臺北縣三重市○○街二一一巷四一號〕及建
                          號四八０四號建物〔即門牌號臺北縣三重市○○街三一
                          一巷四一號二樓〕，共同設定本金最高限額抵押權壹仟
                          肆佰捌拾萬元；另提供臺北縣三峽鎮○○段二之四地號
                          土地暨其上建號一一九三號建物〔即門牌號臺北縣三峽
                          鎮○○路○段二七六巷一零二弄三二號〕及臺北縣三峽
                          鎮六之十八地號土地暨其上建號第一０七一號建物〔即
                          門牌號臺北縣三峽鎮○○路五巷三八號〕共同設定本金
                          最高限額抵押權玖佰貳拾萬元，共同擔保系爭債權。
                    〔三〕原告未經被告同意即將前開除「建號四八０三號建物〔
                          即門牌號臺北縣三重市○○街二一一巷四一號〕」外之
                          『抵押品』擅予塗銷，且其抵押品價值超過系爭借款，
                          依民法第七百五十一條之規定，被告就系爭債權即免保
                          證責任。
                    〔四〕依原告授信案件簽報書擔保品欄之記載，擔保品之價值
                          為參仟零肆拾伍萬元，遠超過借貸金額貳仟萬元，其貸
                          款金額僅佔擔保品價值百分之「陸陸點伍陸」；惟原告
                          未經被告同意即將除「建號四八０三建物〔即門牌號臺
                          北縣三重市○○街二一一巷四一號〕」外之抵押品擅予
                          塗銷，其拋棄之抵押品價值為壹仟伍佰捌拾萬捌仟貳佰
                          伍拾元〔建號四八０四號建物，即門牌號臺北縣三重市
                          ○○街二一一巷四一號二樓，每坪壹拾陸萬伍仟元，計
                          參拾點陸伍坪，價值計伍佰零伍萬柒仟貳佰伍拾元。另
                          建號一一九三號建物即門牌號臺北縣三峽鎮○○路○段
                          二七六巷一零二弄二二號及建號一零七一建物即門牌號
                          臺北縣三峽鎮○○路五巷三八號，價值為壹仟零柒拾伍
                          萬壹仟元〕，遠超過原告主張之債權參佰伍拾伍萬伍仟
                          柒佰肆拾參元，被告就系爭債權即免保證責任。
                三、丁○○提供系爭房地係擔保單一債務，而非分別擔保不同債務
                    ，原告主張系爭房地分別擔保不同債務，與事實不符：
                    〔一〕丁○○申請借款之金額係貳仟萬元，原告擬借貸之金額
                          亦為貳仟萬元，而丁○○提供之系爭房地係共同擔保貳
                          仟萬元借款，並無任何『建號第一０七一號、第一一九
                          三號借貸柒佰陸拾萬元，建號第四八０三號借貸玖佰貳
                          拾萬元，建號第四八０四號借貸參佰貳拾萬元之記載，
                          原告主張不同建號擔保不同債務，顯非事實。
                    〔二〕依土地登記簿謄本之記載，被告丁○○提供之右開抵押
                          房地，係共同擔保系爭債務，原告主張係不同之債務，
                          即不足採。
        〔參〕證據：提出─
                一、臺北縣三重市○○段建號第四八０四號之建築改良物登記簿謄
                    本壹件〔附本院卷第四七頁至第五０頁〕。
                二、臺北縣三重市○○段建號第四八０三號之建築改良物登記簿謄
                    本壹件〔附本院卷第五一頁至第五三頁〕。
                三、臺北縣三重市○○段一一八一之二七地號土地登記簿謄本〔附
                    本院卷第五四頁至第五八頁〕。
                四、臺北縣三峽鎮○○段建號第一０七一號建築改良物登記簿謄本
                    〔附本院卷第五九頁至第六一頁〕。
                五、臺北縣三峽鎮○○段第六之一八號土地登記簿謄本〔附本院卷
                    第六二頁至第六六頁〕。
                六、臺北縣三峽鎮○○段建號第一一九三號建築改良物登記簿謄本
                    〔附本院卷第六七頁至第六九頁〕。
                七、臺北縣三峽鎮○○段第二之四號土地登記簿謄本〔附本院卷第
                    七０頁至第七五頁〕。
                八、原告個人戶新、增貸授信案件簽報書影本壹件〔附本院卷第九
                    六頁〕。
              聲請命原告提出系爭借款之相關貸放資料〔包括借款申請書，徵信調
              查表，不動產估價表，擔保抵押設定證明文件，擔保品塗銷資料、系
              爭借款之還款資料〕。
    理    由
甲、程序方面：
    本件被告丁○○未於言詞辯論期日到場，核無民事訴訟法第三百八十六條列各款
    情形，應依原告之聲請，由其一造辯論而為判決。
乙、得心證之理由：
    壹、關於原告主張「被告丁○○於八十七年六月十二日邀同另一被告乙○○為連
        帶保證人，向原告借款貳仟萬元正，借款期限七年」部份，被告乙○○則以
        「原告雖主張貸予被告丁○○貳仟萬元，惟其就貳仟萬元是否交付，並未為
        任何舉證」等為辯，兩造即有爭執。查：
        一、被告即主債務人丁○○、連帶保證人乙○○確於「八十七年六月十二日
            」書立借據壹紙與原告，向原告告貸『貳仟萬元』，此固經原告提出「
            被告丁○○、乙○○於八十七年六月十二日立具之借據影本壹紙」〔附
            本院卷第五頁〕、「授信約定書影本貳件」〔附本院卷第六頁至第九頁
            〕等為據。惟被告丁○○於同日即「八十七年六月十二日」另立委託書
            壹紙與原告，委託意旨略以：「借款人丁○○，茲向貴行〔原告〕申請
            借款新台幣貳仟萬元整，請貴行〔原告〕於房地抵押權手續辦妥後，將
            所申貸之款項撥入  貴行〔原告〕『活儲存款』第『二一六六─六』號
            帳戶內，不須再另行通知本人，嗣後如有任何糾葛，皆由本人〔被告蔡
            崇明〕負責，與  貴行〔原告〕無涉，恐口無憑，特立此委託書為證。
            此致世華聯合商業銀行。」，此亦有原告提出「被告丁○○於八十七年
            六月十二日書立之委託書影本壹件」足稽〔附本院卷第三五頁〕。據此
            ，系爭「八十七年六月十二日」被告丁○○告貸之貳仟萬元，原告曾否
            交付與主債務人丁○○，當以原告曾否將系爭借款撥入上開『活儲存款
            』第『二一六六─六』號帳戶內為斷。
        二、遍查全部卷證，查無何項事證足認原告曾將被告丁○○告貸之貳仟萬元
            撥入上開『活儲存款』第『二一六六─六』號帳戶內，已不能遽認原告
            果交付系爭貳仟萬元借款與被告丁○○；原告另提出「原告於八十五年
            六月十二日匯款壹仟捌佰零參萬玖仟貳佰玖拾參元與丁○○之匯款單影
            本壹件」〔附本院卷第三九頁，第八一頁同〕，惟受款行庫為聯邦銀行
            三重分行，帳號為「000000000000號」〔參見本院卷第八
            一頁〕，與「八十七年六月十二日」被告丁○○告貸之貳仟萬元應匯入
            之上開『活儲存款』第『二一六六─六』號帳戶不同，且「八十五年六
            月十二日」上項匯款相關之「放款帳務副檔資料─本金異動表」，其中
            「帳號00000000000號」迄「八十七年八月十二日」貸放餘
            額為『零』〔參見本院卷第七九頁、第一０三頁、第一三三頁〕。「帳
            號00000000000號」迄「八十七年八月十二日」貸放餘額亦
            為『零』〔參見本院卷第八０頁、第一０四頁、第一三四頁〕，即無從
            遽為有利於原告之認定。
        三、被告丁○○於同日即「八十七年六月十二日」另立「授權書」與原告，
            意旨略以：「立授權書人丁○○於『八十七年六月十二日』向貴行〔原
            告〕借有中擔放款新台幣貳仟萬元〔放款編號：0000000000
            0〕，謹授權貴行〔原告〕依財政部之規定，逕自本人〔被告丁○○〕
            於貴行所開立之活儲存款『二一六六─六』號帳戶內轉帳撥付本人〔被
            告丁○○〕依約應付在貴行〔原告〕到期之本息。... 」，復有原告提
            出「被告丁○○於八十七年六月十二日書立之授權書影本壹件」足參〔
            附本院卷第三六頁〕，據此，系爭「八十七年六月十二日」貳仟萬元之
            『借款』，應指原告「放款『編』號：00000000000號」之
            『借款餘額』；暫不論原告曾否將系爭貳仟萬元之借款交付被告丁○○
            ，即以原告提出「放款帳務副檔資料─本金異動表及繳款明細」〔附本
            院卷第七九頁、第八０頁、第一０三頁至一一０頁，第一三三頁至第一
            三八頁，第一八七頁至第一八八頁同〕等酌之：
            〔一〕系爭放款帳號「00000000000號」，其中「八十七年
                  八月十二日、借方金額壹仟柒佰陸拾萬元」部份，迄至「九十一
                  年三月二十七日」之『貸放餘額』為『零』，「八十八年四月二
                  日、借方金額壹拾萬元」部份，迄至「八十九年三月十日」之『
                  貸放餘額為『零』，此有原告提出之「放款帳務副檔資料─本金
                  異動表」足稽〔參見本院卷第一０五頁正、背面、第一０六頁正
                  面、第一三六頁正面、第一三五頁背面、第一八七頁正、背面〕
                  ，據原告提出之右開「放款帳務副檔資料─本金異動表」載系爭
                  借款之『貸放餘額』為『零』斟之，不能遽命被告向原告再清償
                  系爭「參佰伍拾伍萬伍仟柒佰肆拾參元，及利息、違約金」。
            〔二〕又原告另提出關於被告丁○○之「放款帳務副檔資料─本金異動
                  表」，其中「帳號00000000000號」迄「八十七年八
                  月十二日」貸放餘額為『零』〔參見本院卷第七九頁、第一０三
                  頁、第一三三頁〕。「帳號00000000000號」迄「八
                  十七年八月十二日」貸放餘額為『零』〔參見本院卷第八０頁、
                  第一０四頁、第一三四頁〕。「帳號00000000000號
                  」迄「八十九年三月三十日」貸放餘額為『零』〔參見本院卷第
                  一０八頁、第一三七頁、第一八四頁〕。綜本節〔一〕〔二〕所
                  示放款帳戶之貸放餘額為『零』斟之，尤不能認被告尚應向原告
                  清償「原告聲明欄」所示之款項。
    貳、查原告提出「本院民事執行處九十年十二月二十七日板院民執宿字第三五０
        八號通知〔含分配表〕影本〔附本院卷第十頁第十二頁〕，原告原聲請強制
        執行之「債權原本」為『捌佰壹拾捌萬參仟捌佰參拾參元』〔參見本院卷第
        十一頁〕；又原告提出放款帳號「00000000000號」，其中「八
        十七年八月十二日、借方金額壹仟柒佰陸拾萬元」部份，迄至「九十一年二
        月二十三日」之『貸放餘額』同為『捌佰壹拾捌萬參仟捌佰參拾參元』〔參
        見本院卷第一八七頁背面〕，與原告聲請強制執行之『債權原本』相同，據
        此斟之，原告聲請強制執行之際，所『主張』被告尚『積欠』之款項僅係右
        開放款帳號「00000000000號」、「九十一年二月二十三日」之
        『貸放餘額』『捌佰壹拾捌萬參仟捌佰參拾參元』；惟原告提出右開放款帳
        號之「放款帳務副檔資料─本金異動表」記載「『90/09/27』、貸方金額『
        0000000.』、餘額『0000000.』」〔參見本院卷第一八七頁背面〕，足認原
        告所『主張』兩造間之系爭借款之貸放餘額，迄至『九十年九月二十七日』
        ，充其量僅餘『伍佰零捌萬伍仟玖佰柒拾捌元』。本院前開分配表係於『九
        十年十二月二十七日』作成，仍依原告原聲請執行之『債權原本』『捌佰壹
        拾捌萬參仟捌佰參拾參元』以『固定利率』『年息百分之捌點玖』核計利息
        、違約金。查：據以分配之『債權原本』『遠高於』分配之際原告帳載之『
        債權原本』，計算利息、違約金所據之『固定利率』與兩造原約定『機動利
        率』亦異，自不能以本院前開分配表記載「〔分配〕不足額」『參佰伍拾伍
        萬伍仟柒佰肆拾參元』〔參見本院卷第十一頁〕，即認原告對被告尚有上項
        債權。參酌原告提出右開放款帳號之「放款帳務副檔資料─本金異動表」記
        載「『91/03/27』、貸方金額『0000000.』、餘額『0.』」〔參見本院卷第
        一八七頁背面〕等情，關於原告主張「前經本院拍賣抵押物受償部分本息及
        違約金，至今仍『積欠』其聲明欄所示之款項，亦不能認為真正。
    參、原告未能舉證證明確將系爭借款撥入右開『活儲存款』第『二一六六─六』
        號帳戶內，據原告提出關於被告丁○○之「放款帳務副檔資料─本金異動表
        」之「貸放餘額」均為『零』等情，不能認原告尚得請求被告等給付系爭款
        項，從而，原告依消費借貸及連帶保證之法律關係，訴請被告等連帶給付系
        爭款項，即非有據，應予駁回。
    肆、兩造其餘攻擊防禦方法，與右開論斷無礙、無違，不予一一贅述。
丙、結論：本件原告之訴為無理由，依民事訴訟法第三百八十五條第一項前段、第七
    十八條，判決如主文。
中　　　華　　　民　　　國　　九十一　　年　　 十二　　 月　　二十五 　 日
                                  臺灣板橋地方法院民事第二庭
~B法　　　官　陳福來
右為正本係照原本作成。
如對本判決上訴，須於判決送達後廿日內向本院提出上訴狀。
中　　　華　　　民　　　國　　九十一　　年　　 十二　　 月　　二十五 　 日
~B法院書記官　李威賜
